臺灣高雄地方法院刑事判決　　　　　　　　　　　　九十一年度交易字第三一八號
　　公　訴　人　臺灣高雄地方法院檢察署檢察官
　　被　　　告　乙○○
右列被告因過失傷害案件，經檢察官提起公訴（九十年度調偵字第五九０號），本院
判決如左：
    主  文
乙○○因過失傷害人，處拘役拾日，如易科罰金，以參佰元折算壹日。
    事  實
一、乙○○考領有小型車普通駕駛執照，於民國（下同）八十九年十月十一日十五時
    十分許，駕駛車牌號碼Ｋ二─九三三七號自用小客車，沿高雄縣燕巢鄉鳳雄村果
    菜市場往高雄第一科技大學產業道路，由南向北行駛，原應注意汽車行駛在未劃
    標線之道路時，駕駛人應靠右行駛，且行經彎道時，應減速慢行，注意車前狀況
    ，及行車速度應依標誌規定，而依當時柏油路面乾燥無缺陷、無障礙物，依其之
    智識能力並無不能注意之情況，竟疏未注意，以時速四十公里之速度行駛，並於
    行經彎道未減速慢行，且偏左行駛，適有甲○○（另由台灣高雄地方法院檢察署
    檢察官為不起訴處分）駕駛車牌號碼ＶＧ─九三二六號自用小客車，自燕巢鄉○
    ○路往國立高雄第一科技大學由北向南方向，於行經彎道時並已減速慢行，而與
    乙○○所駕之前開車輛發生對撞，致乙○○雙膝受有撕裂傷、左肩、左膝擦傷，
    甲○○則受有左髖骨骨折、胸部挫傷之傷害。
二、案經甲○○訴由高雄縣警察局岡山分局報請台灣高雄地方法院檢察署檢察官偵查
    起訴。
    理  由
一、訊據被告乙○○對於右揭事實於警訊（見警卷第一、二頁）及本院審理時（見本
    院九十一年七月十日審判筆錄）自白不諱，核與告訴人甲○○指訴之情節相符（
    見警卷第三、四頁），並有高雄縣警察局岡山分局道路交通事故調查報告表一份
    （見台灣高雄地方法院檢察署九十年度偵字第一０二四０號卷第十頁）、肇事現
    場照片六禎（見警卷第十至十二頁）及健仁醫院診斷證明書一紙（見警卷第六頁
    ）附卷可稽。按行經彎道，應減速慢行，作隨時停車之準備；汽車行駛時，駕駛
    人應注意車前狀況，隨時採取必要之安全措施，以避免危險之發生；又汽車除行
    駛於單行道或指定行駛於左側車道外，在未劃標線之道路，應靠右行駛，道路交
    通安全規則第九十三條第一項第四款、第九十四條第三項及第九十五條前段分別
    定有明文，被告考領有小客車普通駕駛執照，對前述規定，應知之甚詳。佐以本
    件事故發生當時天氣晴朗，道面乾燥無缺陷，依其智識、能力，並無不能注意之
    情形，詎其竟未注意車前狀況，因而閃避不及，肇致本件車禍事故，其有過失甚
    明，臺灣省高屏澎區車輛行車事故鑑定委員會九十年二月二日高屏澎鑑字第九０
    ００二五號鑑定意見書（見台灣高雄地方法院檢察署九十年度調偵字第五九０號
    卷第十四至十六頁）、臺灣省車輛行車事故鑑定委員會九十年三月二十七日府覆
    議字第九００三三五號鑑定意見書（見台灣高雄地方法院檢察署九十年度調偵字
    第五九０號卷第十七頁）、國立交通大學行車事故鑑定意見書（見本院卷）均同
    此認定。而告訴人亦因本次車禍，受有如事實欄所述之傷害，亦有健仁醫院診斷
    證明書一紙（見警卷第六頁）在卷足憑，是被告之過失駕駛行為，核與告訴人之
    受傷間，具有相當因果關係，被告之過失傷害犯行堪以認定。至被告另抗辯告訴
    人亦有過失一節，業經台灣高雄地方法院檢察署檢察官以九十年度調偵字第五九
    ０號認定告訴人並無過失而為不起訴處分，有該不起訴處分書附卷可按（見台灣
    高雄地方法院檢察署九十年度調偵字第五九０號卷第四十一至四十二頁），是告
    訴人就本件車禍之發生，並無過失責任。縱告訴人就本件車禍之發生亦應負過失
    責任，然被告之過失責任亦不因告訴人亦有過失而免除，併此說明。
二、核被告所為，係犯刑法第二百八十四條第一項前段之過失傷害罪。爰審酌被告因
    一時疏於注意而肇事，犯罪後坦承肇事經過，態度尚佳，造成告訴人之傷害及尚
    未與告訴人達成和解等一切情狀，量處如主文所示之刑，並諭知易科罰金之折算
    標準。
據上論斷，應依刑事訴訟法第二百九十九條第一項前段，刑法第二百八十四條第一項
前段、第四十一條第一項，罰金罰鍰提高標準條例第一條前段、第二條，判決如主文
。
中      華      民      國    九十一    年     十一     月     十四     日
                                  臺灣高雄地方法院刑事第一庭
                                          法  官    官信成
右正本證明與原本無異。
如不服本判決，應於判決送達後十日內，向本院提出上訴狀。
                                          書記官    黃意雯
中      華      民      國    九十一    年     十一     月     十四     日
附錄法條：
刑法第二百八十四條第一項
因過失傷害人者，處六月以下有期徒刑、拘役或五百元以下罰金，致重傷者，處一年
以下有期徒刑、拘役或五百元以下罰金。
